臺灣高雄地方法院民事判決　九十年度重訴字第九四三號
　　原　　　告　　華南商業銀行股份有限公司
　　法定代理人　　己○○
　　訴訟代理人　　庚○○
　　送達代收人　　庚○○
　　被　　　告　　宏總建設股份有限公司
　　兼法定代理人　乙○○
　　被　　　告　　辛○○
　　　　　　　　　戊○○
　　　　　　　　　丁○○
　　　　　　　　　壬○○
　　　　　　　　　丙○○
　　　　　　　　　甲○○
右當事人間請求清償借款事件，本院判決如左：
　　主　　　文
　　事　　　實
　　理　　　由
中　　　華　　　民　　　國　　九十一　　年　　　一　　　月　　 十六　　 日
　　　　　　　　　　　　　　　　臺灣高雄地方法院民事第六庭
~B法　官　林雯娟
右正本證明與原本無異。
如不服本判決，應於送達後廿日內，向本院提出上訴狀。
~B書記官　洪烽崇
中　　　華　　　民　　　國　　九十一　　年　　　一　　　月　　 十六　　 日
　　訴之聲明
一、被告應連帶給付原告新台幣（以下同）壹仟伍佰陸拾肆萬元整，及自民國八十九
　　年十月三十日起至清償日止，按年率百分之六計付之利息其逾期在六個月以內者
    ，依上開利率之一成，逾期在六個月以上者，按上開利率之二成計收違約金。
二、訴訟費用由被告連帶負擔。
    請准原告提供擔保後宣告假執行。
    事實及理由
一、緣被告宏總建設股份有限公司（以下稱宏總公司）於民國八十八年十月二十八日
　　邀同另被告乙○○、丁○○、丙○○為連帶保證人，向原告借款壹仟伍佰陸拾肆
    萬元整，約定利息依年率百之八．五五按月計收，逾期在六個月以內者，另依上
    開利率之一成，逾期超六個月以上者，過另依上開利率之二成計收違約金，本金
    於八十九年十月二十八日屆期一次清償。嗣後宏總公司向原告申請展期至九十一
    年十月二十八日，利率調降為年率百之六，按月繳付利息，違約金之計收，逾期
    在六個月以內者，另按年率百分之六之一成，逾期超過六個月時，另按年率百之
　　六之二成計收。且言明若有一期未依約繳納利息，則全部借款視為到期，此有借
　　據，增補契約等資料可為憑（證物一、二）。
二、詎宏總公司對於上開借款之利息僅繳至八十九年十月三十日，以後則分文未償，
　　屢經催討無效，按約定借款視為全部到期，乙○○、丙○○、丁○○等既是宏總
    公司之連帶保證人，理應負連帶給付之責。
    另被告壬○○、甲○○、戊○○、辛○○等於八十二年五月四日立有保證書乙紙
    予原告，言明對於宏總公司現在及未來所負債務在新台幣陸億元以內，願負連帶
　　保證責任，爰併為請求，為此狀請　鈞院能賜准判決如原告之請求，實感德便。
為請求清償借款起訴事件，陳述答辯事：
　　答辯聲明
一、原告之訴駁回。
二、訴訟費用由原告負擔。
　　答辯理由
一、原告於八十二年五月間，以不實之華南銀行內部放款批覆書出示被告，偽稱華南
　　銀行欲核貸新台幣伍億元予宏總公司（證物一），誘使被告做為連帶保證人簽署
    新台幣陸億元保證書乙紙（證物二），近日經被告查詢該行僅核貸新台幣壹億肆
    仟萬元整（證物三）。該行自被告簽署新台幣陸億元保證書及實際核貸金額壹億
　　肆仟萬元並未知會被告或通知被告核貸金額與保證書金額完全不符，被告是否仍
　　願擔任保證人責任？已有詐術矇蔽之虞。
二、經查該項借貸宏總公司已於八十三年五月廿四日完全清償，本人之連帶保證責任
　　應已終止。（證物四）
三、宏總公司於本案借貸清償後，他項借貸均與被告無涉。原告以八十二年五月四日
　　被告簽署之保證書上有「現有及未來所負債務在新台幣陸億元以內，願負連帶保
　　證責任」一語對被告提出告訴；在債務人（宏總公司）已清償該項債務，原告理
　　當返還原先所立之一切借據、擔保品及保證書，原告不僅未依約歸還保證書，且
　　以此無效之保證書做為其它債權債務之要求，此舉不僅違反公平交易法誠信原則
　　，亦有背信、詐欺、誣告、侵權之嫌。
四、被告現戶籍地址位於台北市○○區○○路三段七十五巷一九四號（證物五），按
　　民事訴法第五百一十條規定，　鈞院並無管轄權。頃接高雄友人轉來　鈞院九十
　　年重訴字第九四三號通知書，僅依法提出答辯。
一、按民法第七百五十一條規定，債權人拋棄為其債權擔保之物權者，保證人就其債
　　權人所拋棄全利之限度內免其責任。
二、依原告八十三年五月二十四日債務清償證明書之內容，原告已拋棄其債權擔保之
    物權（證物一），依前開法條之規定，被告已無保證之責任。
為就九十年重訴字第九四三號案答辯：
一、據被告壬○○九十年十月十六日答辯狀內容，該系爭保證書確為歐君所簽署始無
    疑義。
二、至於貸放金額，乃原告據宏總建設股份有限公司（以下稱宏總公司）出具新台幣
    （以下同）伍億元之申請書向總行申請，惟經總行評估結果，僅能以壹億仟萬
    貸放，所以並非本行偽稱欲貸伍億元，詐使被告歐君簽立陸億元之保證書。伍億
    元乃是宏總公司擬向本行申貸金額，依本行作業規定，實際貸放金額仍須以總行
    批覆金額為准，因此貸放金額並不一定會與申請金額相符，也不會與保證書上金
    額相符。關於貸放金額保證書金額並不相符之事，應是歐君事先所明知，此點可
    由歐君於八十二年五月間據欲核貸伍億元，而簽署陸億元之保證書之事可得知。
    故歐君主張核貸金額未與保證書金額完全相符推卸保證責任，於理不合。
三、保證書係屬民法第七五四條所定：「就連續發生之債務為保證而未定有期間者，
　　保證人得隨時通知債權人終止保證契約。」惟本行並未接獲歐君有關任何表示終
    止保證之通知，故無法終止歐君的保證責任。
四、關於本行貸放時，對各筆借款所徵取的借據、擔保品，會於該筆借款清償時，依
　　規返還給債務人，惟保證書係屬概括性的約定保證，未定有期間，此乃目前金融
    機構為方便公司借戶頻繁的借貸往來所設計，不會於各筆借款清償時返還。
    為此答辯，祈　鈞院判決如原告之訴之聲明，實感法便。
    謹　　狀
為就被告九十年十月三十一日補充答辯理由答辯：
　　關於被告壬○○所提示之清償證明，乃是宏總公司於八十二年五月十四日向原告
所借壹億肆仟萬元於到期日（八十三年五月十四日）清償該款後，原告所開立予宏總
公司，使其可往地政事務所辦理塗銷抵押權登記的證明文件，因此原告並無民法第七
五一條所言之拋棄擔保物權。再雖該筆借款已清償，但依雙方所定保證書上之約定，
保證人對於宏總公司向原告現及將來所負一切債務在六億之內願負連帶清償責任，故
對於宏總公司嗣後，陸續向原告借用之款，在保證人未通知原告終止保證責任前，仍
應負連帶清償之責。
